臺灣高雄地方法院刑事判決　　　　　　　　　　　　九十三年度訴緝字第一四八號
　　公　訴　人　臺灣高雄地方法院檢察署檢察官
　　被　　　告　甲○○
右列被告因毒品危害防制條例案件，經檢察官提起公訴（九十二年度毒偵字第五一一
○號），本院合議庭裁定由受命法官獨任進行簡式審判程序，本院判決如左：
    主  文
甲○○連續施用第一級毒品，處有期徒刑捌月。
    事  實
一、甲○○前於民國（下同）八十九年間，因施用毒品案件，經觀察、勒戒後，認無
    繼續施用毒品傾向釋放，由臺灣高雄少年法院於八十九年十一月九日，以八十九
    年度少調字第二○四五號為不付審理之裁定後，復因施用毒品案件，經本院以九
    十二年度毒聲字第一七四一號裁定送觀察、勒戒後，認無繼續施用毒品傾向，並
    由臺灣高雄地方法院檢察署檢察官於九十二年四月二十一日，以九十二年度毒偵
    字第一八一六號為不起訴處分確定。詎甲○○仍不知悔改，基於施用毒品之概括
    犯意，於前開觀察、勒戒執行完畢釋放後五年內之九十二年五月上旬之某日起至
    同年七月七日凌晨四時許止（起訴書誤載為十六時三十分），連續在高雄縣橋頭
    鄉筆秀村五十三號，每隔三、四天即將第一級毒品海洛因摻於香菸內先後施用第
    一級毒品海洛因多次。嗣於同年七月七日十六時三十分許，為警在上址搜索時供
    出上情，並經採尿送驗後，呈嗎啡陽性反應而查獲。
二、案經臺南縣警察局移送臺灣高雄地方法院檢察署檢察官偵查起訴。
    理  由
壹、程序方面：
一、按除被告所犯為死刑、無期徒刑、最輕本刑為三年以上有期徒刑之罪或高等法院
    管轄第一審案件者外，於法院行準備程序進行中，被告先就被訴事實為有罪之陳
    述時，審判長得告知被告簡式審判程序之旨，並聽取當事人、代理人、辯護人及
    輔佐人之意見後，裁定進行簡式審判程序；且受命法官行準備程序，與法院或審
    判長有同一之權限；又簡式審判程序之證據調查，不受刑事訴訟法第一百五十九
    條第一項、第一百六十一條之二、第一百六十一條之三、第一百六十三條之一及
    第一百六十四條至第一百七十條規定之限制，刑事訴訟法第二百七十三條之一第
    一項、第二百七十九條第二項前段、第二百七十三條之二分別定有明文。
二、查本件被告甲○○所犯為死刑、無期徒刑、最輕本刑為三年以上有期徒刑以外之
    罪，且非高等法院管轄第一審之案件，其於準備程序就前揭被訴事實為有罪之陳
    述，經受命法官告知簡式審判程序之旨，並聽取當事人之意見後，本院認無不得
    或不宜改依簡式審判程序進行之處，爰依刑事訴訟法第二百七十三條之一第一項
    、第二百八十四條之一，裁定本件由受命法官獨任進行簡式審判程序，合先敘明
    。
貳、實體方面：
一、右揭事實，業據被告甲○○於警詢及本院審理時坦承不諱，且被告於九十二年七
    月七日為警查獲時所採尿液，經送檢驗，呈嗎啡陽性反應，有臺南縣衛生局尿液
    檢驗成績書及臺南縣警察局查獲毒品案送驗尿液編號與真實姓名對照表個案名冊
    各一紙附卷可資比對。又被告前於八十九年間，因施用毒品案件，經觀察、勒戒
    後，認無繼續施用毒品傾向釋放，由臺灣高雄少年法院於八十九年十一月九日，
    以八十九年度少調字第二○四五號為不付審理之裁定後，復因施用毒品案件，經
    本院以九十二年度毒聲字第一七四一號裁定送觀察、勒戒後，無繼續施用毒品傾
    向，並由臺灣高雄地方法院檢察署檢察官於九十二年四月二十一日，以九十二年
    度毒偵字第一八一六號為不起訴處分確定等情，有九十二年度毒偵字第一八一六
    號為不起訴處分書、臺灣高雄地方法院檢察署刑案資料查註紀錄表暨臺灣高等法
    院被告全國前案紀錄表各一份在卷可參，被告在此之前業已二度違犯施用毒品罪
    ，猶未能完全戒絕，於九十二年四月間釋放後同年七月間再度遭查獲，顯見其施
    用第一級毒品已有一定之成癮性，則其供承自九十二年五月上旬某日起，迄至同
    年七月七日止，曾多次施用第一級毒品海洛因之自白，即屬有據，堪予信採。從
    而，被告於觀察勒戒執行完畢釋放後五年內再犯毒品危害防制條例第十條第一項
    之罪，洵堪認定。本件事證明確，被告犯行堪以認定，應依法論科。
二、按被告行為後毒品危害防制條例業於九十二年七月九日修正公布，並於九十三年
    一月九日施行。依修正前毒品危害防制條例第二十三條第二項之規定，犯第十條
    之罪，經裁定送觀察、勒戒後仍有繼續施用毒品傾向，並經強制戒治期滿而不起
    訴處分確定，五年內再犯第十條之罪者，或三犯以上者，均應依法追訴，嗣上開
    規定修正為觀察、勒戒或強制戒治執行完畢釋放後，五年內再犯第十條之罪者，
    應依法追訴（修正後第二十三條第二項）。本案係該條例修正施行後繫屬之施用
    毒品案件，依被告行為時之修正前規定屬於「三犯以上」施用毒品案件，依裁判
    時之修正後規定則屬「釋放後五年內再犯」之施用毒品案件，依修正前、修正後
    之規定均應依法追訴，被告不因法律修正而受有不利，且該條例第十條第一項關
    於施用第一級毒品罪處罰之規定，於修正前、後之刑度並無不同，亦不生新法或
    舊法較有利於行為人之問題，合先敘明。是核被告所為，係犯修正後之毒品危害
    防制條例第十條第一項之施用第一級毒品罪。被告先後多次施用第一級毒品之犯
    行，時間緊接，犯罪構成要件相同，顯係基於概括犯意反覆為之，為連續犯，爰
    依刑法第五十六條之規定以一罪論，並加重其刑。爰審酌被告施用毒品前經二次
    觀察、勒戒後仍不知戒惕，無視於毒品對於自身健康之戕害及國家對於杜絕毒品
    犯罪之禁令，顯無戒斷之決心，然念及被告犯後坦承犯行，態度良好，其施用毒
    品並無危害他人，施用之期間、頻率等一切情狀，量處如主文所示之刑。
據上論斷，應依刑事訴訟法第二百七十三條之一第一項、第二百九十九條第一項前段
，修正後毒品危害防制條例第十條第一項、第二十三條第二項，刑法第十一條前段、
第五十六條，判決如主文。
本案經檢察官乙○○到庭執行職務。
中      華      民      國    九十三    年      九      月     十五     日
                                  臺灣高雄地方法院刑事第四庭
                                      法  官    黃惠玲
右正本證明與原本無異。
如不服本判決，應於判決送達後十日內，向本院提出上訴狀。
                                      書記官    林秀珍
中    華    民    國      九十三      年      九      月      十五      日
本件論罪科刑法條：
毒品危害防制條例第十條第一項：
施用第一級毒品者，處六月以上五年以下有期徒刑。
